# 请教：同一控制下的吸收合并是否要先清理被吸并公司的长期股权投资？

提问人：dfcaoqianli 时间：2011-02-17 21:17:05
如题同问，据说是公司法有相关规定，但小弟实在没有找到相应的规定。吸收合并不是应该存续方接收注销方所有资产和负债的吗？
请各位兄台指点。

回答人：chenyiwei
应当没有此类规定。但该长期股权投资的被投资企业需进行将股东变更为吸收方的变更登记。

回答人：chenyiwei
回复 zppsufe 的帖子
就你举的例子而言，在C吸收合并A时，也同时实现了对B的一项同一控制下控股合并。因此，C在编制合并报表时，应比照同一控制下控股合并的原则处理，调整前期比较数据。另外，如tony868lamy所引用的准则讲解所述，由于C在以后需要开始编制合并报表，因此其在合并报表中对A的吸收合并也要假设自最早期间期初即已完成。